# Zulfa Fajrul Falah

## BACKEND DEVELOPER

Email: zulfafalah@gmail.com

Phone: 081578258854

<u>LinkedIn:</u> linkedin.com/in/zulfafajrulfalah <u>Medium:</u> fajrulfalah18.medium.com

## **TENTANG SAYA**

Saya seorang Backend Developer dengan pengalaman 3 tahun, saya sangat suka dengan semua kegiatan yang berhubungan dengan providing data, scraping data, automation sampai membuat API service. Saya biasa bekerja dengan menggunakan Python. Terkadang saya juga bekerja dengan PHP untuk membangun sebuah website.

## **PROYEK**

## **Automation Rekap Data Pelanggan**

Membuat sistem automation dan breakdown data dari beberapa tools CRM. Kemudian menulis hasil rekap kedalam google sheets.

## **Reksis**

Reksis adalah sistem rekomendasi untuk membantu pemilihan dosen pembimbing TA berdasarkan minat yang di inputkan oleh mahasiswa.

#### **Twitter Autoreply**

Membuat automation reply untuk melakukan reply yang berulang pada tweet.

## **Scraping Data**

Melakukan scraping data pada beberapa platform seperti detik.com, shopee, femaledaily, instagram, google scholar dan repository ums.

## Integrasi Sistem TB

Melakukan integrasi sistem Tuberculosis kementerian kesehatan republik indonesia dengan SIMRS. SIstem TB merupakan sistem pelaporan pasien positif Tuberculosis ke kementerian kesehatan.

## **PENDIDIKAN**

## Universitas Muhammadiyah Surakarta

S1 Teknik Informatika | 2021

## SMK Bhinneka Karya Simo

Teknik Komputer Jaringan | 2017

## PENGALAMAN KERJA

## Freelance Developer

Maret 2021 - saat ini

- Membuat website sistem informasi
- Melakukan cleaning data
- · Melakukan processing data
- Melakukan scraping data
- Membuat service API

## Web Developer

#### BKUI UMS | April 2022 - Juni 2022

- · Menganalisis kebutuhan pengguna
- Merancang Flowchart
- Merancang BRD
- Merancang Database
- Membangun web sistem informasi

## Python Developer

BTI UMS | Desember 2020 - April 2021

- Merancang Flowchart
- Merancang Database
- Membangun Python web application

## IT Helpdesk

BTI UMS | November 2019 - November 2020

- Menerima aduan permasalah dari pengguna dan meneruskan ke staff terkait
- Mengoperasikan Helpdesk Tool

## Asisten Laboratorium

FKI UMS | Januari 2020 - April 2020

- Menjadi fasilitator untuk praktikan
- Menggantikan menyampaikan materi, jika Dosen berhalangan hadir

## **KEMAMPUAN**

- Python 3
- PHP
- LinuxFlask
- PHP
- Flask
- Javascript (Jquery)
- Django
- Scraping Data
- Mysql
- Automation (Selenium)
- Postgres
- GIT

Codeigniter